臺灣板橋地方法院刑事判決　　　　　　　　　　　　　九十年度簡上字第一九八號
　　上　訴　人　臺灣板橋地方法院檢察署檢察官
　　被　　　告　甲○○
右列上訴人因竊盜案件，不服本院三重簡易庭九十年度重簡字第七五二號，中華民國
九十年六月十五日第一審判決（聲請簡易判決處刑案號：九十年度偵緝字第四九三號
），提起上訴，本院管轄之第二審合議庭判決如左：
    主  文
上訴駁回。
    事  實
一、甲○○與乙○○因工作關係認識，於民國八十九年八月十六日晚上，二人在乙○
    ○位於臺北縣板橋市○○街一○九巷六十弄三十號住處共同飲酒，俟乙○○疲倦
    先行就寢之後，甲○○因無錢花用，竟起意行竊，基於意圖為自己不法之所有，
    於同年同月十七日凌晨二時許，竊取乙○○置於長褲口袋中而其內有新臺幣（下
    同）六千元、身分證、健保卡、駕駛執照、行車執照各一張之皮夾一個，得手後
    旋即離去。迨同日上午七時許乙○○起床後，始發現財物失竊。
二、案經被害人乙○○訴由台北縣警察局海山分局報請臺灣板橋地方法院檢察署檢察
    官偵查起訴。
    理  由
一、右開事實業據被告甲○○於偵查中（見九十年度偵緝字第四九三號卷宗第二十八
    頁背面）坦承不諱，核與告訴人乙○○指訴情節相符。且查，被告經臺灣板橋地
    方法院檢察署發布通緝而經警緝獲移送該署檢察官偵查時，初則否認與告訴人乙
    ○○相識且曾竊取告訴人之皮夾，惟嗣於第二次偵訊時見告訴人到庭，則供承其
    認識告訴人，並於右揭時地趁告訴人睡覺之際，竊取告訴人之財物等情不諱，自
    堪信被告於偵查中所為之自白與事實相符。是以本件事證已甚明確，被告竊盜之
    犯行，堪以認定。
二、查被告意圖為自己不法之所有，而竊取他人之動產，核係犯刑法第三百二十條第
    一項之竊盜罪。原審以被告犯行明確，認被告所為係犯刑法第三百二十條第一項
    之竊盜罪，核無違誤。公訴人依據告訴人乙○○之聲請提出上訴，上訴意旨認被
    告竊盜財物，然原審未判決被告賠償告訴人乙○○失竊之財物及精神損失云云，
    惟查，告訴人乙○○認被告因竊盜之不法行為，而侵害告訴人之權利，對之應負
    侵權行為損害賠償責任，固非無見，然告訴人對於被告有侵權行為損害賠償請求
    權，須循民事訴訟程序或於本件刑事訴訟程序附帶提起民事訴訟主張其權利，告
    訴人乙○○迄未於本件刑事程序中附帶提起民事訴訟，請求被告賠償其損害，本
    院及原審自難進行民事訴訟程序，依審理之結果，判令被告賠償，否則即為訴外
    裁判，告訴人所獲之民事判決亦屬無效判決。原審未判令被告賠償因竊盜告訴人
    之財物所生之損害，尚無違反。且查被告因一時貪念致罹刑章，雖曾觸犯刑法第
    三百三十五條第一項之侵占罪，經臺灣彰化地方法院於八十六年三月七日以八十
    五年度易字第二一八四號刑事判決判處有期徒刑三月，緩刑二年確定，緩刑期內
    未有犯行，有臺灣高等法院檢察署刑案記錄簡覆表一件附卷可稽，素行非惡，與
    其行竊之手段、所竊財物之價值及其犯後坦承犯行，但未賠償被告之損失及丟棄
    竊得告訴人之國民身分證、健保卡、駕駛執照、行車執照，並未將之返還予告訴
    人等犯後態度等一切情狀，原審依刑事訴訟法第四百四十九條第一項前段、第四
    百五十四條第二項、刑法第二條第一項前段、第三百二十條第一項、第四十一條
    第一項、罰金罰鍰提高標準條例第一項前段、第二條，量處拘役四十日，並諭知
    易科罰金之折算標準（以三百元折算一日），認事用法，核無不合，量刑亦屬妥
    適。上訴意旨求予撤銷改判，為無理由，應予駁回。
三、被告經合法傳喚，無正當理由不到庭，不待其陳述，逕行判決。
據上論斷，應依刑事訴訟法四百五十五條之一第一項、第三項、第三百七十一條、第
三百六十八條，判決如主文。
本案經檢察官游鉦添到庭執行職務。
中      華      民      國      九十一      年     一     月   二十四   日
                                      臺灣板橋地方法院刑事第四庭
                                          審判長法  官  許  仕  楓
                                                法  官  高  明  德
                                                法  官  徐  福  晉
右正本證明與原本無異
不得上訴。
                                          書   記   官  陳  慧  儷
中      華      民      國      九十 一     年       一   月   二十四   日
日附錄本案論罪科刑法條全文：
刑法第三百二十條
意圖為自己或第三人不法之所有，而竊取他人之動產者，為竊盜罪，處五年以下有期
徒刑、拘役或五百元以下罰金。
意圖為自己或第三人不法利益，而竊佔他人之不動產者，依前項之規定處斷。
前二項之未遂犯罰之。
